Inventaris van de kopieën der Doop-, Trouw- en Begraafboeken (DTB) van Hagestein
Nationaal Archief, Den Haag
DTB kopie Zuid-Holland; Hagestein
DTB Hagestein
0 0
GEDTBZH045
??? meter; ??? inventarisnummers
Gescande fotokopieën van normale geschreven en gedrukte teksten. De Nederlandstalige stukken van vóór ca. 1700 zijn geschreven in het gotische cursiefschrift, met name in de oud-Hollandse klerkencursief.
Nationaal Archief, Den Haag
Nederduits gereformeerde gemeente te Hagestein
Rooms-katholieke parochie te Hagestein
Ambachtsbestuur ("gerecht", "burgemeesters", "Wet", "schepenen", "commissarissen", gequalificeerden) van Hagestein
Burgerlijke Stand van de gemeente Hagestein
De doopregisters bevatten naast de doopdatum de volledige namen van de ouders en de voornaam van het gedoopte kind. Daarnaast worden soms ook de doopgetuigen en / of peetouders genoemd. De trouwregisters bevatten naast de datum van (onder)trouw de namen van bruidegom en bruid. Daarnaast treft men dikwijls aanvullende gegevens aan, zoals plaats van herkomst, woonadres, de vermelding dat de persoon weduwnaar of weduwe is en eventueel de naam van de vorige partner. Wanneer de partners uit verschillende plaatsen afkomstig zijn of elders trouwen, vindt men ook gegevens omtrent afgegeven attestaties van de huwelijksafkondigingen. De begraafregisters bevatten op datum van aangifte de naam van de begraven persoon. In enkele gevallen wordt ook de datum van overlijden gegeven. Bij (minderjarige) kinderen wordt meestal de naam van de vader vermeld; bij vrouwen en weduwen soms de naam van de echtgenoot. Aanvullende gegevens over de begraafplaats en het luiden van de klok komen zelden voor.
Archiefvorming
Geschiedenis van het archiefbeheer
De verwerving van het archief
3.04
Aanwijzingen voor de gebruiker
Openbaarheidsbeperkingen
Volledig openbaar
De collectie is een duplicaat van een archief in eigen beheer.
Materiële beperkingen
Aanvraaginstructie
Van de documenten die in deze archiefinventaris zijn beschreven, kunnen de originelen niet geraadpleegd worden. Deze zijn overgedragen aan het gemeentebestuur van de gemeente vanwaar ze afkomstig zijn, ter opneming en bewaring in de gemeentelijke archiefbewaarplaats.
Verwant materiaal
Beschikbaarheid van kopieën
Beschrijving van de series en archiefbestanddelen
- HAGESTEIN (DTB)
  Originelen berusten bij het GA Utrecht
  - GEREFORMEERD, a.
    - Doop- en trouwboek., 1681-1722.; 1
      - dopen, 1681 april 15-1722 maart 22.
      - trouwen, 1681 april 10-1720 februari 4.
      - lidmaten, 1681-1726.
    - Doopboeken. 1723-1811., 2-3
      - 1723 (october)-1758 october 8., 2
      - 1758 october 29-1811 augustus 16., 3
    - Trouwboeken., 1724-1809.; 4-5
      - 1724 augustus 24-1742 november 18., 4
        Het register dagtekent van 1723 juli 11.
      - 1762 september 2-1809 mei 14., 5
    - Register betreffende de financiele administratie inzake grafrechten., 1770-1812 januari 13; 6
  - GERECHT, b.
    - Trouwboek., 1621 december 5-1648 januari 30.; 6A
      Vermeld zijn in de beginperiode de huwelijksproclamaties.
    - Huwelijksproclamaties, huwelijksbevestigingen etc.., 1648 november 2-1720 september 26, 1715 januari 31-1758 juni 26, 1768 october 1-1793 october 21.; 7.I-7.II
      Akten uit de periode na 1755 zijn afschriften van nr. 8.
      - 1648-1705, 7.I
      - 1705-1793, 7.II
    - Huwelijksproclamaties, met aantekening van de huwelijksbevestiging etc.., 1756 december 31-1792 mei 29.; 8
    - Ondertrouw- en (aan keerzijde) trouwboek., 1796 april 9-1811 augustus.; 9
      Met alfabetische indices.
    - Bijlagen., 1638-1793.; 9A
      - 1638-1735., 9A.I
      - 1737-1793., 9A.II
  - GEQUALIFICEERDEN, c.
    - Register van begravenen., 1806-1811.; 10